# 请教陈版：限制性股票

提问人：跨度防护 时间：2019-09-19 19:58:38
案例：上市公司 A 授予员工限制性股票，员工包含子公司B 的员工。授予后，A 将B 处置，B 员工已不再是 A员工，授予限制行性股票的基础（为公司员工）已不存在。A 计划取消与 B 员工对应的限制性股票，对授予的股票予以回购。
请教陈版：A 是否应冲销已确认的对 B 员工限制性股票对应的股权激励费用？

回答人：chenyiwei
“授予后，A 将 B处置，B 员工已不再是 A 员工，授予限制行性股票的基础（为公司员工）已不存在。A 计划取消与 B 员工对应的限制性股票，对授予的股票予以回购”，表明此次限制性股票的取消并不是因为 B 的员工未在等待期内提供合格的服务而导致作废，而是 A 公司的主动取消行为，因此应作为股权激励的取消，按加速可行权处理，而不能冲回前期已确认的股份支付费用。

提问人：跨度防护 时间：2019-09-20 18:44:05
请教陈版： 1 、作加速行权处理，不能冲回，原来后期应该确认的股权激励费用还需要再确认吗？ 2 、上市公司授予限制性股票（假设授予日 2019 年9 月 1 日）可以预留权益，预留权益不得超过10%，激励对象需在 12 个月内明确。这种情况下：（ 1 ）如果 12 个月内确定了激励对象，授予日还是 2019 年 9 月 1 日吧，按该日的公允价值确定股权激励费用；（ 2 ）假定 12 个月内确定的激励对象并非授予日的员工，而是新入职的，这样操作可以吗？可以按 2019 年 9 月 1 日确定公允价值并计算股权激励费用吗？
ipo 公司可以这样操作吗？

回答人：chenyiwei
1 、既然已经加速行权，则所有剩余费用全部确认中本期，后续各期不再确认费用。 2 、授予日是与后需明确的激励对象的签约日，不论是老员工还是新入职的。

提问人：跨度防护 时间：2019-10-21 06:30:14
上市公司发行限制性股票，分三期解锁，限售期分别为 12 个月、 24 个月、36 个月，解锁比例分别为30%、30%、40%；解锁条件分别为 2019 年收入较 2018 年增长 10%、 2020 年收入较 2019 年增长 20%、 2021 年收入较2020 年增长 30%。若无法满足解锁条件，股票不得解锁，由公司按授予价格解锁并注销。
请教陈版： 2019 年未达到解锁条件，公司回购注销，相应原确认的该期股权激励费用也应该冲回吧，相当于对预计可行权人数对应费用的修正。

回答人：chenyiwei
可以这样理解。因为未满足非市场业绩条件导致股份支付作废（回购注销限制性股票），原确认的相关股份支付费用和资本公积也应当予以冲回处理（但不追溯重述前期报表，调整在当期）。

提问人：跨度防护 时间：2019-11-19 06:30:18
请教陈版：公司发行限制性股票，授予对象包括子公司员工。这部分费用记在子公司，相应的所得税扣除、递延所得资产等的确认（即与摊销费用相关的处理）也应做在子公司层面吗？

回答人：chenyiwei
这类母公司为子公司承担股份支付费用的税务处理，似乎并不清晰，建议咨询税务专业人士意见，并提示母子公司各自与其对应的主管税务机关沟通确认。在此基础上，才能判断会计师如何在母子公司各自的个别报表层面和母公司合并报表层面确认递延所得税。